# 出口货物转发国内代工的收入确认

提问人：逐梦 时间：2013-04-01 09:09:22
请教大家一个问题：我们公司跟国外客户签订销售合同，客户支付外币。但后来要求将产品发往国内的代加工厂，这种情形在何时确认收入实现？

回答人：chenyiwei
根据合同条款及其实际执行情况分析，发到国内代工厂是否为该国外客户要求的？该国外客户是否认可：当货物发到代工厂之后，其所有权上的风险和报酬由该国外客户享有或承担？ 会计上确认收入的时点还是根据准则规定的五项条件判断。至于这样安排对税务、外汇等方面的影响，建议咨询其他方面的专业人士。